臺灣桃園地方法院民事裁定　　　　　　　95年度財管字第77號
聲　請　人　新竹國際商業銀行股份有限公司
法定代理人　乙○○
代　理　人　丙○○
關　係　人　賴俊睿律師
被　繼承人　甲○○○○○○
　　　　　　　　　　　生前最後.
上列聲請人聲請選任被繼承人甲○○○○○○遺產管理人事件，
本院裁定如下：
    主      文
指定賴俊睿律師為被繼承人甲○○○○○○之遺產管理人。
准對被繼承人甲○○○○○○（女，民國○○年○ 月○○日生，身分
證統一編號：Ｚ000000000號，最後住所：桃園縣楊梅鎮○○里○○
鄰○○路492 號）之大陸地區以外之繼承人為承認繼承之公示催
告。
聲請人應於收受本裁定之日起貳拾日內，將本裁定登載於公報、
新聞紙或其他相類之傳播工具。
如有被繼承人甲○○○○○○之大陸地區以外之繼承人，應自本
公示催告最後登載公報、新聞紙或其他相類之傳播工具之日起壹
年內向本院陳報承認繼承，如不於公示期限內申報承認繼承時，
被繼承人之遺產於大陸地區之繼承人依法繼承、清償債權並交付
遺贈物後有賸餘者歸屬國庫。
聲請程序費用由被繼承人甲○○○○○○之遺產負擔。
    理      由
一、按先順序繼承人均拋棄其繼承權時，由次順序之繼承人繼承
    ，其次順序繼承人有無不明或第4 順序之繼承人均拋棄其繼
    承權者，準用關於無人承認繼承之規定，此民法第1176條第
    6 項所定。又繼承開始時，繼承人有無不明，而無親屬會議
    ，或親屬會議未於民法第1177條所定1 個月內選定遺產管理
    人時，利害關係人得聲請法院選任遺產管理人，同法第1178
    條第2 項前段亦有明文。
二、本件聲請意旨略以：被繼承人甲○○○○○○（女；民國○○
    年○ 月○○日生，身分證統一編號：Ｚ000000000號，最後住所
    ：桃園縣楊梅鎮○○里○○鄰○○路492號）於93年9月23日分
    別向聲請人借貸新臺幣115萬元、30萬元後，尚未清償完畢
    ，詎於95年2 月19日死亡。茲因被繼承人之法定繼承人均依
    法拋棄繼承，且未召集親屬會議選任遺產管理人，致聲請人
    之債權無法受償，就此聲請人即具有利害關係人之身分，為
    確保伊之債權，爰依非訟事件法第149條第1項之規定，聲明
    求為選任被繼承人之遺產管理人。
三、經查，聲請人前開主張，業據其提出戶籍謄本、借據、客戶
    往來明細表等為憑，並經本院依調取95年度繼字第239號、
    332、361、394、454號拋棄繼承案卷查核屬實，而被繼承人
    死亡迄今已超過1年，顯已逾民法第1177條所定1個月期間，
    期間無親屬會議選任之遺產管理人向聲請人為處理債務之表
    示，可認聲請人主張無親屬會議召集之事實為真。準此，堪
    認被繼承人所遺財產，現確係處於無人繼承之狀態，是以本
    件確有為被繼承人所遺財產選任遺產管理人之必要。又按遺
    產管理人之設，旨在管理保存及清算遺產，以免遺產散失，
    是以遺產管理人具有相當之公益色彩；又選任遺產管理人，
    除慮及管理遺產之公平性外，須考慮其適切性，亦即可對其
    遺產、遺債之情形瞭解較深，復與遺債債權人無利害共同關
    係而得忠誠處理者，優先選任為宜。業據桃園律師公會來函
    推薦賴俊睿律師具有法律專業知識及能力，允可秉持其專業
    倫理擔當此具公益性質之遺產管理人任務，且有為遺產管理
    人之意願，因此選任賴俊睿律師為本件被繼承人所遺遺產之
    遺產管理人，應屬適當，爰依首揭規定指定之並為公示催告
    。
四、依非訟事件法第157 條，裁定如主文。
中　　華　　民　　國　　96　　年　　4 　　月　　18　　日
                  家事法庭法　官　劉佩宜
以上正本係照原本作成。
如對本裁定抗告須於裁定送達後10日內向本院提出抗告狀，並應
繳納抗告費新台幣1,000 元。
中　　華　　民　　國　　96　　年　　4 　　月　　18　　日
                          書記官　陳月桂
